【裁判字號】    98,毒抗,260
【裁判日期】    980626
【裁判案由】    毒品危害防制條例
【裁判全文】
臺灣高等法院刑事裁定                 98年度毒抗字第260號
抗  告  人
即  被  告  甲○○
上列被告因違反毒品危害防制條例案件，不服臺灣板橋地方法院
98年05月27日裁定（98年度毒聲字第 716號），提起抗告，本院
裁定如下：
    主  文
抗告駁回。
    理  由
一、原裁定意旨略以：被告甲○○基於施用毒品之犯意，於民國
    98年3月16日下午，在臺北縣三重市○○路73巷6號「藏愛飯
    店」802室，施用第二級毒品甲基安非他命1次，嗣於98年 3
    月17日凌晨 1時30分許，在上址為警查獲，並扣得甲基安非
    他命圓形錠劑 2粒（驗餘淨重0.5851公克）。被告雖於警詢
    及偵訊時辯稱：伊係施用第二級毒品搖頭丸云云。然查其於
    前開時、地為警查獲後，經警採集其尿液送驗結果：經以酵
    素免疫分析法（EIA ）初步檢驗，再以氣相層析質譜儀法（
    GC/MS ）確認檢驗，呈甲基安非他命之陽性反應乙節，此有
    台灣檢驗科技股份股份有限公司出具5/8/2009報告編號UL/2
    009/41067 之濫用藥物檢驗報告乙份及臺北縣政府警察局三
    重分局查獲毒品案件被移送者姓名、代碼對照表各 1紙在卷
    可稽。又甲基安非他命經口服投與後約70%於 24小時內自尿
    中排出，約90%於 96小時內自尿中排出，由於甲基安非他命
    成分之檢出與其投與方式、投與量、個人體質、採尿時間與
    檢測儀器之精密度等諸多因素有關，因此僅憑尿液中呈安非
    他命陽性反應，並無法確實推算吸食時間距採集時間之長短
    ，惟依上述資料推斷，最長可能不會超過 4日，亦經行政院
    衛生署藥物食品檢驗局81年2月8日（81）藥檢一字第001156
    號函示明確。此外，扣得被告所有之鐵藍色圓形錠劑 2粒經
    送交通部民用航空局航空醫務中心鑑驗結果：淨重0.5930公
    克，取樣0.0079公克，餘重0.5851公克，以氣相層析質譜儀
    （GC/MS）法檢驗，檢出甲基安非他命成分等情，此有交通
    部民用航空局航空醫務中心98年3月25日航藥鑑字第0981514
    號毒品鑑定書 1紙在卷可憑。從而，被告前揭辯解，顯係卸
    責之詞，尚難採信。綜上所述，被告施用第二級毒品甲基安
    非他命之犯行應堪認定。檢察官聲請裁定被告送勒戒處所執
    行觀察、勒戒，應予准許等語。
二、抗告意旨略以：抗告人因伊父親往生，悲痛萬分，因此使用
    搖頭丸想暫時忘掉痛苦的事，伊深感懊悔，且家中母親自喪
    夫後身體越來越差，弟弟在高雄唸書，僅伊得陪伴母親，懇
    請以其他方式贖罪，讓伊得留在母親身邊云云。
三、經查：按犯毒品危害防制條例第10條之罪者，檢察官應聲請
    法院裁定，令被告入勒戒處所觀察、勒戒，其期間不得逾 2
    月，同條例第20條第 1項定有明文。本院經詳閱全案卷證資
    料，認原審以被告即抗告人甲○○施用第二級毒品甲基安非
    他命之犯行明確，因認檢察官聲請於法有據，而依上開規定
    裁定命被告應送勒戒處所觀察、勒戒，認事用法均無違誤。
    抗告意旨空言已經知錯、家中尚有母親相依為命云云，要求
    網開一面，勿須令其入勒戒處所觀察、勒戒，於法無據，其
    抗告為無理由，應予駁回。
據上論結，應依刑事訴訟法第412條，裁定如主文。
中    華    民    國    98    年     6     月    26   日
                  刑事第十二庭審判長法  官  蔡永昌
                                    法  官  陳榮和
                                    法  官  蔡新毅
以上正本證明與原本無異。
不得再抗告。
                                    書記官  楊秋鈴
中    華    民    國    98    年    6     月    29    日


司法院資訊處製作；財團法人民間司法改革基金會備份。
